# 企业注册资本没有缴齐，是否可以资本公积转增实收资本来补足

提问人：arcanine 时间：2015-06-18 18:45:50
企业注册资本有一块没有缴足，但有股东溢价进入取得的资本公积-资本溢价。 请问是否可以直接资本溢价转增实收资本（不是注册资本）？最后的结果是注册资本没有增加，实收资本增加到注册资本，使得出资不实得以解决。
谢谢！

回答人：chenyiwei
前几天本版面上有讨论出资不足能否用留存收益转增资本的方式解决。但你的情况与留存收益转增还有不同，因为用于转增的原本就是股东投入的出资，这种做法相当于变相减免了股东的出资义务，降低了对债权人的保障基础，因此存在一定的法律风险，建议咨询法律专业人士以确定这样做的可行性以及可能面临的风险等。